臺灣新北地方法院刑事判決
110年度審交易字第1384號
公  訴  人  臺灣新北地方檢察署檢察官
被      告  陳崇昇


上列被告因公共危險等案件，經檢察官提起公訴（110年度偵字
第44575號），被告於準備程序中就被訴事實為有罪之陳述，經
告知簡式審判程序之旨，並聽取當事人之意見後，本院改行簡式
審判程序審理，判決如下：
　　主　文
陳崇昇駕駛動力交通工具，而有吐氣所含酒精濃度達每公升零點
貳伍毫克以上情形，累犯，處有期徒刑捌月。
　　事　實
一、陳崇昇於民國110年10月24日11時許至翌（25）日0時30分許
    之期間內，在新北市樹林區後站街某公園路邊，飲用米酒3
    瓶後，仍於同年月25日0時45分許，騎乘車牌號碼000-000號
    普通重型機車上路。嗣於同年月25日0時55分許，行經新北市
    樹林區中山路1段與樹德街口，為警攔查，經警於同年月25
    日1時8分許，對其實施酒精濃度測試，測得其吐氣所含酒精
    濃度達每公升1.58毫克。
二、案經新北市政府警察局樹林分局移送臺灣新北地方檢察署檢
    察官偵查起訴。
　　理　由
一、上開犯罪事實，業據被告陳崇昇於警詢、偵查及本院審理程
    序中坦承不諱（見偵字卷第11至第14頁、第46頁至第48頁、
    本院卷第46、52頁），並有新北市政府警察局吐氣酒精濃度
    檢測程序暨拒測法律效果確認單、新北市政府警察局樹林分
    局當事人酒精測定紀錄表、車輛詳細資料報表（見偵字卷第
    19、21、27頁）在卷可稽，足徵被告之任意性自白與事實相
    符，應堪採信，本案事證明確，被告上開犯行，堪以認定，
    應依法論科。
二、論罪科刑：
　㈠按行為後法律有變更者，適用行為時之法律，但行為後之法
    律有利於行為人者，適用最有利於行為人之法律，刑法第2
    條第1項定有明文。查本件被告上揭行為後，刑法第185條之
    3業於111年1月28日修正公布，並於同年月30日起生效施行
    。修正前刑法第185條之3第1項第1款原規定「駕駛動力交通
    工具而吐氣所含酒精濃度達每公升0.25毫克或血液中酒精濃
    度達0.05%以上者，處2年以下有期徒刑，得併科20萬元以下
    罰金」，修正後則規定「駕駛動力交通工具而吐氣所含酒精
    濃度達每公升0.25毫克或血液中酒精濃度達0.05%者，處3年
    以下有期徒刑，得併科30萬元以下罰金」，是經比較新舊法
    之結果，可知修正後規定係將法定刑度提高，並無較有利於
    被告之情形，依刑法第2條第1項前段之規定，自應適用修正
    前刑法第185條之3第1項第1款之規定論處。
　㈡核被告所為，係犯修正前刑法第185條之3第1項第1款之駕駛
    動力交通工具吐氣所含酒精濃度達每公升0.25毫克以上罪。
　㈢被告前於104年間犯3次公共危險案件，分經本院以104年度交
    簡字第4782號判決判處有期徒刑5月確定，104年度交簡字第
    4760判決判處有期徒刑3月確定，105年度審交簡字第88號判
    處有期徒刑6月確定，經定應執行刑1年。105年間再因犯公
    共危險罪，經本院以105年度簡字第171號判決判處有期徒刑
    6月確定，前揭罪行接續執行至106年3月28日縮短刑期假釋
    出監，至同年5月26日縮刑期滿執行完畢；又於107年間再犯
    公共危險案件，經本院以107年度審交簡388號判決判處有期
    徒刑6月確定，至108年10月31日徒刑執行完畢，此有臺灣高
    等法院被告前案紀錄表在卷可稽，是其於有期徒刑執行完畢
    後，5年以內故意再犯本案有期徒刑以上之不能安全駕駛動
    力交通工具罪，為累犯。至司法院釋字第775號解釋，依解
    釋意旨，係指構成累犯者，不分情節，一律加重最低本刑，
    於不符合刑法第59條所定要件之情形下，致生行為人所受之
    刑罰超過其所應負擔罪責之個案，不符罪刑相當原則、比例
    原則，於此範圍內，在修正前，為避免發生上述罪刑不相當
    之情形，法院就該個案應裁量是否加重最低本刑，依此，該
    解釋係指個案應量處最低法定刑、又無法適用刑法第59條在
    內減輕規定之情形，法院應依此解釋意旨裁量不予加重最低
    本刑。查本案被告之犯罪情節，並無上開情事，尚無依解釋
    意旨裁量不予加重最低本刑之餘地，是應依刑法第47條第1
    項規定加重其刑。
　㈣爰審酌被告前已有5次酒醉駕駛公共危險前科紀錄，均經徒刑
    執行完畢，惟仍不知深自悔改，還一再觸法，又於服用酒類
    之情形下，猶執意駕車上路，不僅危及自身安全，更嚴重威
    脅路上其他用路人之生命、財產安全，漠視政府宣導酒後不
    能駕車之政策，無視於國家法令之禁制，已經造成公共危險
    ，兼衡其經測試酒後酒精濃度呼氣值高達每公升1.58毫克，
    對公共安全之危害性極高，暨其自陳高中肄業之智識程度、
    從事清潔隊、月收入3萬元，且須扶養母親之生活狀況（見
    本院卷第53頁），及犯罪後已坦承犯行，態度尚佳等一切情
    狀，量處如主文所示之刑，以資懲戒。
據上論斷，應依刑事訴訟法第273條之1第1項、第299條第1項前
段，刑法第2條第1項前段、修正前刑法第185條之3第1項第1款，
刑法第47條第1項，刑法施行法第1條之1第1項，判決如主文。
本案經檢察官彭毓婷偵查起訴，檢察官盧祐涵到庭執行職務。
中　　華　　民　　國　　111 　年　　2 　　月　　24　　日
　　　　　　　　　刑事第二十五庭　法　官　王綽光

上列正本證明與原本無異。
如不服本判決，應於判決送達後20日內敘明上訴理由，向本院提
出上訴狀 (應附繕本) ，上訴於臺灣高等法院。其未敘述上訴理
由者，應於上訴期間屆滿後20日內向本院補提理由書「切勿逕送
上級法院」。
                                   書記官   王嘉蓉
中　　華　　民　　國　　111 　年　　3 　　月　　1 　　日
附錄本案論罪科刑法條全文：
中華民國刑法第185條之3(修正前)
駕駛動力交通工具而有下列情形之一者，處 2 年以下有期徒刑
，得併科 20 萬元以下罰金：
一、吐氣所含酒精濃度達每公升零點二五毫克或血液中酒精濃度
    達百分之零點零五以上。
二、有前款以外之其他情事足認服用酒類或其他相類之物，致不
    能安全駕駛。
三、服用毒品、麻醉藥品或其他相類之物，致不能安全駕駛。
因而致人於死者，處 3 年以上 10 年以下有期徒刑；致重傷者
，處 1 年以上 7 年以下有期徒刑。
曾犯本條或陸海空軍刑法第 54 條之罪，經有罪判決確定或經緩
起訴處分確定，於五年內再犯第 1 項之罪因而致人於死者，處
無期徒刑或 5 年以上有期徒刑；致重傷者，處 3 年以上 10 年
以下有期徒刑。